臺灣臺北地方法院刑事裁定　
110年度聲字第2084號
聲  請  人
即  被  告  張晋源



選任辯護人  鄭深元律師
            林宏軒律師
上列聲請人即被告張晋源違反銀行法等案件，聲請交付法庭錄音
光碟，本院裁定如下：
    主  文
聲請人於繳納相關費用後，准予轉拷交付本院108年度重自字第1
號違反銀行法等案件於民國110年11月22日準備程序之法庭錄音
光碟，並禁止再行轉拷利用。
    理  由
一、聲請意旨略以：因聲請人即被告張晋源（下稱被告）認自訴
    代理人於本院民國110年11月22日準備期日陳述之內容有部
    分未記載於上開期日筆錄中，為確認自訴代理人開庭陳述內
    容，以利被告辯論攻防，爰依法聲請交付本院108年度重自
    字第1號案件於上開日期準備程序之法庭錄音光碟等語。
二、按當事人及依法得聲請閱覽卷宗之人，因主張或維護其法律
    上利益，得於開庭翌日起至裁判確定後6個月內，繳納費用
    聲請法院許可交付法庭錄音或錄影內容。但經判處死刑、無
    期徒刑或10年以上有期徒刑之案件，得於裁判確定後2年內
    聲請；前項情形，依法令得不予許可或限制聲請閱覽、抄錄
    或攝影卷內文書者，法院得不予許可或限制交付法庭錄音或
    錄影內容；第1項情形，涉及國家機密者，法院得不予許可
    或限制交付法庭錄音或錄影內容；涉及其他依法令應予保密
    之事項者，法院得限制交付，104年7月1日增訂公布法院組
    織法第90條之1定有明文。又當事人及依法得聲請閱覽卷宗
    之人，因主張或維護其法律上利益，聲請交付法庭錄音或錄
    影內容時，應敘明理由，由法院為許可與否之裁定；法院受
    理前項聲請，如認符合聲請要件，並在聲請期間內提出，且
    就所主張或維護法律上之利益已敘明者，除法令另有排除規
    定外，應予許可，法庭錄音錄影及其利用保存辦法第8條第1
    項、第2項亦分別定有明文。是上開規定就當事人及依法得
    聲請閱覽卷宗之人，得否聲請交付法庭錄音或錄影內容予以
    明定，已大幅放寬聲請人之資格及明確其範圍。據此，除非
    有涉及國家機密或其他依法令應予保密之事項者，法院得不
    予許可或限制交付法庭錄音或錄影內容外，當事人於審判中
    自得繳納費用聲請法院許可交付法庭錄音或錄影內容，以維
    護其訴訟權益（最高法院108年台聲字第206號刑事裁定意旨
    參照）。
三、經查，被告於法定聲請期間內聲請交付本院108年度重自字
    第1號違反銀行法等案件於110年11月22日準備程序期日之法
    庭錄音光碟，並已敘明為維護被告法律上利益之理由，核其
    聲請並無法院組織法第90條之1第2項，依法令規定得不予許
    可或限制聲請閱覽、抄錄或攝影卷內文書之情形，是本件聲
    請為有理由，應予准許。從而，被告於繳交費用後，准予發
    給上開期日法庭錄音光碟，另依法院辦理聲請交付法庭錄音
    錄影內容應行注意事項第6條之規定，禁止被告再行轉拷利
    用。
四、據上論斷，應依刑事訴訟法第220 條，裁定如主文。 
中　　華　　民　　國　　110 　年　　12　　月　　10　　日
　　              刑事第十六庭  審判長法  官  胡宗淦
                                      法  官  郭  嘉
                                      法  官  林幸怡

以上正本證明與原本無異。
如不服本裁定，應於裁定送達後5日內，向本院提出抗告狀。
                                      書記官  李玟郁
中　　華　　民　　國　　110 　年　　12　　月　　13　　日